臺灣臺北地方法院新店簡易庭民事判決
111年度店簡字第561號
原      告  楊勝安  
                      送達處所：新北市○○區○○路00巷                        00號
被      告  朱玳儀  

上列被告因妨害電腦使用罪等案件（本院110年度審簡字第16460
號刑事簡易判決），經原告提起刑事附帶民事訴訟請求損害賠償
（本院110年度審簡附民字第1885號），經本院刑事庭裁定移送
前來，於民國111年8月11日言詞辯論終結，判決如下：
　　主    文
原告之訴及假執行之聲請均駁回。
    事實及理由
壹、程序事項
　　按因侵權行為涉訟者，得由行為地之法院管轄，民事訴訟法
    第15條第1項定有明文。查本件侵權行為地為新北市○○區○○
    路00巷00號(見本院卷第11頁)，本院有管轄權。
貳、實體事項　　
一、原告主張：被告於民國109年8月12日凌晨5時43分許，在新
    北市○○區○○路00巷00號伊所使用工作室內，未經同意即擅自
    使用放置在工作室電腦，並瀏覽該部電腦內已登入之通訊軟
    體LINE對話紀錄，以及電腦內儲存之影像，隨後持手機將欲
    留存之對話紀錄、影像翻拍，無故取得伊電腦內電磁紀錄，
    造成伊嚴重精神損失，爰起訴請求被告賠償精神慰撫金新臺
    幣(下同)70萬元，並聲明：被告應給付原告70萬元及自起訴
    狀繕本送達翌日起至清償日止，按週年利率5％計算之利息；
    併陳明願供擔保請准宣告假執行（見本院審簡附民卷第7頁
    、本院卷第81頁）。
二、被告則以：原告本身就有精神上的重大傷病卡，其所受精神
    上的疾病非伊所造成，並聲明：原告之訴駁回。　　
三、法院之判斷：
    按當事人主張有利於己之事實者，就其事實有舉證之責任，
    民事訴訟法第277條本文定有明文。侵權行為所發生之損害
    賠償請求權，應具備加害行為、侵害權利、行為不法、致生
    損害、相當因果關係、行為人具責任能力及行為人有故意或
    過失等成立要件，若任一要件有所欠缺，即無侵權行為責任
    之可言，且原告應就上開要件負舉證責任。查原告主張因本
    件事件致精神痛苦，固提出如附表所示診斷證明書在卷，惟
    據臺北市立聯合醫院函覆本院稱：「…三、病患最早於85年
    至本院松德院區門診初診，後續就醫至103年未再返診，109
    年則因感情糾紛導致情緒低落，其他內容詳見病歷資料。」
    等語，有該院111年4月28日北市醫松字第1113028668號函及
    病歷資料在卷可按（見本院卷第49至78頁），依病歷資所示
    ，原告於103年9月2日看診後，直至109年1月6日才再次就醫
    ，109年度看診日期分別為109年1月6日、109年1月21日、10
    9年2月20日、109年3月24日、109年5月11日、109年6月9日
    、109年8月4日、109年9月29日、109年11月3日等，主觀記
    錄內容大都有因感情問題影響工作及生活、對自己感情狀態
    也感到迷惘等語（參見本院卷第65至71頁），本院審酌原告
    就醫日期早於被告為本件侵權行為即109年8月12日之前，且
    主訴內容也與被告為本次竊取電腦內電磁紀錄無關等情，難
    認原告至精神科就醫與本次事件有因果關係。從而，原告依
    民法第195條第1項前段規定，請求被告賠償精神慰撫金70萬
    元，不應准許。又依刑事訴訟法第487條對於被告及依民法
    負賠償責任之人，請求回復其損害，請求之範圍依民法之規
    定，但須與刑事案件起訴罪名相關，原告另提出臺灣臺北地
    方檢察署檢察官110年度偵字第35483號、110年度偵字第105
    3號、110年度偵字第11988號不起訴處分書等（見本院卷第1
    15至152頁），非本次刑事案件審理範圍，與本件民事損害
    賠償事件無涉。
四、綜上所述，原告依據侵權行為法律關係，請求被告給付70萬
    元及法定遲延利息，為無理由，應予駁回。其假執行之聲請
    ，因駁回而失所附麗，併予駁回。
五、本件事證已臻明確，兩造其餘攻擊防禦方法及證據，核與判
    決之結果不生影響，爰不一一論列，併此敘明。
六、本件係刑事附帶民事訴訟，由刑事合議庭裁定移送民事庭之
    事件，依刑事訴訟法第504條第2項規定，免納裁判費，另綜
    觀卷內資料，兩造復無其他訴訟費用之支出，爰無庸宣告兩
    造各應負擔訴訟費用之金額，併此敘明。
中　　華　　民　　國　　111 　年　　9　　月     16　　日
                   臺灣臺北地方法院新店簡易庭
                         法  官　鄧德倩 
上列正本證明與原本無異。
如不服本判決，應於判決送達後20日內向本庭提出上訴狀（須按
他造當事人之人數附繕本）；如委任律師提起上訴者，應一併繳
納上訴審裁判費。
中　　華　　民　　國　　111 　年　　9 　　月　　16　　日
                         書記官  張嘉崴　　
附表:原告提出診斷證明書內容
編號 開立日期 就診醫院 科別 診斷日期  診斷    醫囑 本院卷頁碼 1 110年9月28日 臺北市立聯合醫院松德院區 精神科 110年9月28日 憂鬱症 個案長期於本院追蹤治療，民國109年1月因社會心理壓力事件有明顯情緒不穩定，目前治療後逐漸穩定。 審附民卷第11頁